臺灣士林地方法院交通事件裁定　　　　96年度交聲字第1459號
原處分機關　臺北市交通事件裁決所
異議人即
受處分人　　乙○○
上列受處分人因違反道路交通管理處罰條例案件，對於台北市交
通事件裁決所於中華民國96年10月24日所為之處分（原處分案號
：北市裁三字第裁22-AEW136557號），聲明異議，本院裁定如下
：
    主  文
異議駁回。
    理  由
一、本件受處分人即異議人乙○○於民國96年9 月1 日晚間11時
    30分許駕駛車牌號碼H2-438號營業小客車，在臺北市○○○
    路○ 段97號前，經臺北市政府警察局大安分局交通隊，以受
    處分人「執業登記證未依規定安置車內指定之插座」，違反
    道路交通管理處罰條例第36條第5 項規定，依法採證製單舉
    發，並由原處分機關依道路交通管理處罰條例第36條第5 項
    規定，裁處罰鍰新臺幣1500元，有96年10月24日臺北市交通
    事件裁決所北市裁三字第裁22-AEW136557號「違反道路交通
    管理事件裁決書」影本1 份附卷可稽。
二、按計程車應於儀錶板上右側與右前座椅背設置執業登記證插
    座，並於右前座椅背標示牌照號碼；未經核定之標識及裝置
    不得設置，道路交通安全規則第42條第2 項定有明文。次按
    計程車駕駛人應將執業登記證置於儀錶板上右側，執業登記
    證副證置於右前座椅背插座，復為計程車駕駛人執業登記管
    理辦法第13條第1 項所明定。又計程車駕駛人向警察機關辦
    理執業登記而領取之執業登記證，未依規定安置車內指定之
    插座或以他物遮蔽者，處新臺幣1500元罰鍰，此觀道路交通
    管理處罰條例第36條第5 項規定自明。
三、訊據受處分人就於前揭時間駕駛車號H2-438號營業小客車行
    經忠孝東路4 段97號前，經警以其「執業登記證未依規定安
    置車內指定之插座」之違規，製單舉發等事實，固不爭執，
    惟辯稱：臺北市政府警察局北市警交字第AEW136557 號舉發
    違反道路交通管理事件通知單上之違規地點記載為「忠四段
    97號」，其未在此地點違規，且台北市○○路段，此行政處
    分有重大明顯瑕疵，應為無效云云。惟查：
  (一)按交通勤務警察或依法令執行交通稽查任務人員，開單舉發
    違反道路交通管理處罰條例所列之違規事實，經公路主管機
    關或警察機關所為之裁決處罰，本質上為行政處分，而行政
    程序法第111 條第7 款規定「其他具有重大明顯之瑕疵者」
    ，構成行政處分無效之事由，係於同條前6 款所定具體事由
    外，所為之概括規定，於解釋上除應參酌該條前6 款所列重
    大事由外，尚以該瑕疵係屬特別明顯、重大為判斷標準。倘
    行政處分如有誤寫、誤算或其他類此之顯然錯誤，處分機關
    得隨時或依申請更正之，不影響該行政處分之效力，行政程
    序法第101 條亦有規定。本件受處分人指稱本件舉發通知單
    上為規地點記載錯誤，係屬於行政程序法第111 條第7 款所
    定行政處分有「其他具有重大明顯瑕疵者」之情形，應為無
    效云云，然受處分人於前揭時間駕駛車號H2-438號營業小客
    車經忠孝東路4 段97號前，經警以其「執業登記證未依規定
    安置車內指定之插座」之違規，製單舉發，且經受處分人當
    場收受舉發單等事實，為受處分人於本院調查時坦承不諱（
    見本院96年11月27日訊問筆錄），並經證人即現場舉發員警
    甲○○於本院證述：本件交通違規舉發地點在忠孝東路4 段
    97號，異議人的計程車職業登記證未依規定擺放，我簡寫忠
    四段，紅單一式三聯，第一聯紅單給當事人，第二聯我們要
    送交分局再移交給監理單位上面要寫代碼，忠孝東路4 段代
    碼是08484 等語明確（見本院同日訊問筆錄）。參諸證人甲
    ○○係本件原處分機關所認定受處分人有上開違規行為之證
    人，其到庭在本院法官面前具結以言詞供述本件訴訟上之待
    證事實（即受處分人有上開違規事實），因其與受處分人毫
    無怨懟，自無自陷於偽證罪之追訴而構詞誣賴受處分人之理
    ；且於本件卷存證據資料內並無任何積極證據足以證明員警
    上開供述係屬虛偽，亦未有足以令人顯信其證述為不可採之
    品性證據或前科證據存在，本院自不得僅億證人為本見開單
    告發受處分人之員警而全盤抹煞其餘訴訟上所具之證人資格
    ，況受處分人就上開證人陳證，無法舉出或提出任何對其有
    利之證據資料，以使本院對證人所述產生合理之懷疑，從而
    本院由製單員警陳證已可得受處分人確有前開違規行為之心
    證。綜上，本件受處分人於前揭時間駕駛車號H2-438號營業
    小客車行經忠孝東路4 段97號，其執業登記證未依規定安置
    車內指定之插座之違規事實，洵堪信為真。
  (二)至受處分人抗辯：當日並無駕駛營業小客車行經「忠四段97
    號」，裁決書卻記載為忠四段97號，處分有重大瑕疵云云。
    然經詳核本件舉發單、裁決書，其中僅有舉發單上「違規地
    點」一欄中記載為「忠四段97號」，其餘舉發單之車牌號碼
    、車輛種類、並其餘之舉發單及裁決書之受處分人姓名、性
    別、地址、出生年月日、車主姓名、車主地址、違規事實、
    違規地點、舉發違反法條等欄項記載均屬正確，是本件唯一
    舉發單之「違規地點」欄項之錯誤，顯係誤寫、誤繕，不影
    響本件受處分人、受處分事實之特定性，為事後可得更正事
    項，且此部分業經臺北市政府警察局大安分局更正，並非重
    大瑕疵，自就舉發單、裁決書行政處分具正確性，不影響裁
    決之效力。是受處分人此部分抗辯，尚不足採。
四、本件事證明確，受處人確有執業登記證未依規定安置車內指
    定之插座之交通違規行為，堪予認定。從而原處分機關依道
    路交通管理處罰條例第36條第5 項之規定，裁處受處分人罰
    鍰新臺幣1500元，核無違誤，本件受處分人聲明異議為無理
    由，應予駁回。
據上論斷，應依道路交通案件處理辦法第19條，裁定如主文。
中　　華　　民　　國　　96　　年　　12　　月　　 7　　日
　　　　　　　　　交通法庭法  官  汪梅芬
以上正本證明原本無異。
如不服本裁定，應於送達後5日內，向本院提出抗告狀。
                          書記官  張馨尹
中　　華　　民　　國　　96　　年　　12　　月　　7 　　日
